臺灣臺中地方法院刑事判決　　　　　　　　　　　　九十一年度交易字第二六一號
　　公　訴　人　臺灣台中地方法院檢察署檢察官
　　被　　　告　乙○○
　　被　　　告　甲○○
右列被告因公共危險等案件，經檢察官提起公訴（九十一年度偵字第九八七八號），
本院判決如左：
    主  文
乙○○服用酒類，不能安全駕駛動力交通工具而駕駛，處拘役肆拾日，如易科罰金，
以佰元折算壹日；被訴過失傷害部分，公訴不受理。
甲○○服用酒類，不能安全駕駛動力交通工具而駕駛，處拘役拾日，如易科罰金，
以佰元折算壹日。
    事  實
一、乙○○於民國九十一年五月十四日晚上二十一時起至廿三時許，在臺中市○○區
    ○○路好樂迪ＫＴＶ處飲用約三瓶啤酒後，明知酒後無法安全駕駛動力車輛情形
    下，仍貿然駕駛車號ＯＫ∣２２２３號白色喜美自用小客車行駛公路，嗣於同日
    晚上二十三時四十分許，沿臺中市○○路由北往南方向行駛，行經該路與育才街
    之交岔路口（即國立臺中技術學院門口）時，應注意車輛行駛時，駕駛人應注意
    車前狀況，隨時採取必要之安全措施，而依當時天候晴、路面乾燥、平直、無缺
    陷及障礙物，並無不能注意之情事，竟疏於注意，於通過上開路段時，未留意車
    前狀況，復因酒醉反應不及，適甲○○於同日晚上二十一時許起至十時三十分止
    ，在臺中市大北京餐廳飲用啤酒四、五杯後，明知酒後無法安全駕駛動力車輛情
    形下，自其住處駕駛車號ＮＧ∣５１９１號白色嘉年華小客車行駛公路準備至補
    習班接送女兒，復沿臺中市○○路由南往北方向直行，在搭載補習班下客女兒趙
    婉菱後，即直行至該路與育才街口處，同因酒醉及未注意車前況，貿然於該交岔
    路口迴轉途中遭乙○○所駕右開白色喜美自小客車車頭撞擊由甲○○所駕駛右開
    自小客車之右側，頓時甲○○所駕駛自小客車受到撞擊彈至路旁，甲○○因此受
    有右腎血腫之傷害；車上所搭載之趙婉菱則受有右臉及右膝多處挫傷、擦傷及頸
    部挫傷之傷害（涉犯過失傷害部分業經撤回告訴）。乙○○後經警檢測出呼氣中
    酒精濃度為每公升○．六二毫克，甲○○經警檢測出呼氣中酒精濃度為每公升○
    ．五二毫克而查獲。
二、案經台中市警察局第二分局報請臺灣台中地方法院檢察署檢察官偵查起訴。
    理  由
甲、有罪部分：
一、訊據被告乙○○、甲○○對於在右揭時地酒後駕車並肇致車禍之事實坦承不諱，
    並有照片四幀、診斷證明書二紙、台中市○○○道路交通事故調查報告表一件、
    酒測單、測試觀察職務報告各二紙附卷可稽。按刑法於八十八年四月二十一日經
    總統公布增訂第一百八十五條之三，將服用酒類不能安全駕駛動力交通工具而駕
    駛者，亦納入刑事處罰之範疇，該條規定並自同年月二十三日正式施行，條文中
    所稱「不能安全駕駛動力交通工具」係屬不確定之法律概念，除衡之行為人駕車
    時飲用酒類之程度及血液中酒精含量之多寡外，並應參以行為人當時之精神狀態
    、駕馭車輛之情形及對於交通號誌或指揮之遵守能力，以資相佐，斷非徒以飲酒
    數量作為取決是否成罪之唯一標準，否則，個人酒量殊異，偶因特殊情狀致未達
    平日精神狀態者亦所在多有，欲以劃一標準遽為能否安全駕車或酒醉之論斷，誠
    屬難能，是駕駛人於呼氣中酒精濃度達每公升零點五五毫克以上者，參酌各國標
    準固得認為不能安全駕駛，然在此標準以下之行為，如輔以其他客觀事實得作為
    不能安全駕駛之判斷時，亦屬之，法務部八十八年五月十八日法八八檢字第００
    一六六九號函即同此意旨。而被告乙○○於肇事後經呼氣檢驗酒精濃度達每公升
    ○．六二毫克，已逾每公升零點五五毫克以上，而被告甲○○於肇事後經呼氣檢
    驗酒精濃度達每公升○．五二毫克，其測定值非低。其次，依被告甲○○於偵查
    中所稱因被告乙○○未開大燈，故伊在駕車肇事前，並未看到乙○○之車（見偵
    卷第四十頁）及道路交通事故調查報告表所載當時「夜間有照明」等情，及被告
    乙○○、甲○○均自承飲酒有影響駕車，顯見被告等當時確已達酒醉無力安全駕
    駛交通工具之程度。因而事證明確，被告犯行洵堪認定，應予依法論科。
二、核被告等所為，均係犯刑法第一百八十五條之三服用酒類致無法安全駕駛動力交
    通工具罪。爰審酌被告等均酒醉後已不能安全駕駛，仍不顧公眾之安危，貿然駕
    車，造成他人財產受損，被告乙○○造成他人受傷應予非難；兼衡及被告等素行
    ，犯後均坦承犯行，復已與被害人達成和解（有撤回告訴狀一紙附卷可參），犯
    後態度尚佳等一切情狀，分別從輕量處如主文所示之刑，並均諭知易科罰金之折
    算標準，以啟自新。
乙、不受理部分：
一、公訴意旨另以：被告乙○○於民國九十一年五月十四日晚上二十三時四十分許，
    酒後駕駛車號ＯＫ∣２２２３號白色喜美自用小客車，沿臺中市○○路由北往南
    方向行駛，行經該路與育才街之交岔路口（即國立臺中技術學院門口）時，應注
    意車輛行駛時，駕駛人應注意車前狀況，隨時採取必要之安全措施，而依當時天
    候晴、路面乾燥、平直、無缺陷及障礙物，並無不能注意之情事，竟疏於注意，
    於通過上開路段時，未留意車前狀況，復因酒醉反應不及，適甲○○亦於同時駕
    駛車號ＮＧ∣５１９１號白色嘉年華小客車沿臺中市○○路由南往北方向直行，
    在搭載補習班下課女兒趙婉菱後，即直行至該路與育才街口處，同因酒醉及未注
    意車前況，貿然於該交岔路口迴轉途中遭乙○○所駕右開白色喜美自小客車車頭
    撞擊由甲○○所駕駛右開自小客車之右側，頓時甲○○所駕駛自小客車受到撞擊
    彈至路旁，甲○○因此受有右腎血腫之傷害；車上所搭載之趙婉菱則受有右臉及
    右膝多處挫傷、擦傷及頸部挫傷之傷害。案經甲○○及趙婉菱訴由臺中市警察局
    第二分局報告偵辦，因認被告乙○○涉有刑法第二百八十四條第一項之過失傷害
    罪嫌。
二、按告訴乃論之罪，告訴人於第一審辯論終結前得撤回其告訴，又告訴經撤回者，
    應諭知不受理之判決，刑事訴訟法第二百三十八條第一項、第三百零三條第三款
    ，分別定有明文。
三、本件被告乙○○經檢察官依刑法第二百八十四條第一項前段之過失傷害罪提起公
    訴，依刑法第二百八十七條前段之規定，須告訴乃論。茲據告訴人甲○○、趙婉
    菱具狀撤回其告訴，揆諸首開說明，爰諭知不受理之判決。
據上論斷，應依刑事訴訟法第二百九十九條第一項前段、第三百零三條第三款，刑法
第一百八十五條之三、第四十一條第一項前段，罰金罰鍰提高標準條例第二條，判決
如主文。
中      華      民      國      九十一      年      八    月      二    日
                                 臺灣臺中地方法院交通法庭
                                        法  官    王  靜  秋
右正本證明與原本無異。
如不服本判決，應於送達後十日內向本院提出上訴狀（須附繕本），上訴於台灣高等
法院台中分院。
                                        書記官
中      華      民      國      九十一      年      八    月      二    日
附錄論罪科刑法條
刑法第一百八十五條之三
服用毒品、麻醉藥品、酒類或其他相類之物，不能安全駕駛動力交通工具而駕駛者，
處一年以下有期徒刑、拘役或三萬元以下罰金。
